臺灣雲林地方法院刑事判決
110年度易字第669號
公  訴  人  臺灣雲林地方檢察署檢察官 
被      告  林嘉文


上列被告因竊盜案件，經檢察官提起公訴（110年度偵字第6587
號、第7634號），被告於準備程序就被訴事實為有罪之陳述，經
本院合議庭裁定由受命法官獨任行簡式審判程序，判決如下：
    主  文
林嘉文犯附表各編號所示之罪，分別處附表各編號所示之刑及沒
收。刑之部分應執行有期徒刑壹年貳月。
    事  實
一、林嘉文意圖為自己不法之所有，各基於加重竊盜之犯意，而
    分別為下列犯行：
  ㈠於民國110年8月9日（起訴書誤載為10日，業經檢察官更正）
    晚上10時41分許，行經潘仕育位在雲林縣○○鄉○○村○○○街00
    號之住處，因發現門未上鎖，遂徒手打開門，侵入潘仕育之
    住處內，竊得潘仕育所有小米廠牌手機2支、現金新臺幣（
    下同）2,000元，得手後即行離去。
  ㈡於110年9月16日（起訴書誤載為6日，業經檢察官更正）上午
    8時45分許，攜帶客觀上足以對人之生命、身體及安全構成
    威脅而可供兇器使用之剪刀、螺絲起子，前往阮玉雪位在雲
    林縣○○鄉○○村○○00號之住宅，以剪刀解開大門鎖頭（未損壞
    ）後，侵入上址住宅，再持螺絲起子撬開上鎖的房間門，竊
    得阮玉雪所有耳環1對（價值約3,000元）、戒指2只（價值
    共約1萬1,000元）、項鍊1條（價值約1萬1,000元）、咬錢
    虎手鍊1條（價值約4,000元）、現金5萬0,500元（含零錢50
    0元之綠色茶葉罐）、越南盾300萬元、美金22元，得手後隨
    即離去。
二、案經潘仕育、阮玉雪訴由雲林縣警察局臺西分局報告臺灣雲
    林地方檢察署檢察官偵查起訴。
    理  由
一、程序方面：
    本案被告林嘉文所犯之罪，非死刑、無期徒刑、最輕本刑為
    3年以上有期徒刑之罪，或高等法院管轄第一審之案件，被
    告於準備程序中，就前揭被訴事實為有罪之陳述，經告以簡
    式審判程序之旨，並聽取被告與公訴人之意見後，本院爰依
    刑事訴訟法第273條之1第1項規定，裁定本案行簡式審判程
    序。
二、認定犯罪事實之證據及理由：
  ㈠上開事實一、㈠至㈡部分，業據被告坦承不諱（偵6587號卷第1
    1頁至第14頁、第79頁至第80頁，偵7634號卷第15頁至第19
    頁、第91頁至第92頁，本院卷第61頁、第70頁、第72頁），
    核與告訴人潘仕育、阮玉雪所為指述相符（偵6587號卷第15
    頁至第17頁，偵7634號卷第21頁至第24頁、第25頁至第28頁
    ），並有雲林縣警察局臺西分局橋頭派出所受（處）理案件
    證明單1張、監視器翻拍照片10張及現場照片3張（偵6587號
    卷第19頁、第21頁至第31頁）、麥寮分駐所警員職務報告、
    雲林縣警察局臺西分局刑案呈報單、雲林縣警察局臺西分局
    麥寮分駐所受（處）理案件證明單、房屋租賃契約書1份、
    現場監視器翻拍照片4張及現場照片16張（偵7634號卷第9頁
    、第11頁、第29頁、第31頁至第35頁、第45頁至第54頁）等
    件可資佐證，足認被告上開認罪自白與事實相符，堪予採憑
    。
  ㈡上揭事實一、㈡，被告竊取現金數額，此部分檢察官於起訴書
    記載「數萬元」，雖依據告訴人所述，其遭竊取現金為6萬7
    ,000元，及裝有500元零錢之綠色茶葉罐等語（偵7634號卷
    第21頁至第28頁）；惟此部分被告於偵訊稱：我印象中現金
    部分只有拿了4、5萬元，及裝有500元零錢的綠色茶葉罐等
    語（偵7634號卷第91頁至第92頁），被告於本院承認所竊之
    現金為5萬元及綠色茶葉罐零錢等語（本院卷第61頁），依
    卷附之現場照片及監視器錄影翻拍畫面，亦無法認定被告所
    竊之現金為6萬7,500元，自無從依告訴人阮玉雪之單一指訴
    ，逕認被告所竊取之現金為6萬7,500元，故本院認定被告就
    犯罪事實一、㈡竊得現金部分依被告所述為5萬0,500元，併
    予指明。
  ㈢綜上，本案事證已臻明確，被告本案事實一、㈠至㈡之加重竊
    盜犯行，均堪認定，應依法論科。
三、論罪部分：
  ㈠按攜帶兇器竊盜，祇須行竊時攜帶具有危險性之兇器為已足
    ，並不以攜帶之初有行兇之意圖為必要；而此所謂兇器，其
    種類並無限制，凡客觀上足對人之生命、身體、安全構成威
    脅，具有危險性之兇器均屬之（最高法院62年度台上字第24
    89號、79年台上字第5253號判決意旨參照）。刑法第321條
    第1項第2款規定將「門窗」、「牆垣」、「其他安全設備」
    並列，則所謂「門」專指門戶而言，應屬狹義－指分隔住宅
    或建築物內外之間之出入口大門而言。而所謂「其他安全設
    備」，指門扇牆垣以外，依通常觀念足認防盜之一切設備而
    言。如電網、門鎖等是。至於已經入大門室內之住宅或建築
    物內部諸門，不論門房間門、廚房門、通往陽台之落地鋁製
    玻璃門，則應認係「其他安全設備」（司法院（73）廳刑一
    字第603號意旨參照）。查被告為事實欄一㈡所示竊盜犯行，
    所持用之上開剪刀、螺絲起子，係鐵製金屬物品，且其功能
    既足以解開房屋外鎖頭、撬開房間門鎖，業據被告於警詢時
    供述明確（偵7634號卷第18頁），質地應屬堅硬，客觀上顯
    然具有危險性，足以對人之生命、身體、安全構成威脅，自
    屬上揭條文所稱之「兇器」。而現場屋外鎖頭未遭破壞、兩
    處房間門遭撬開破壞等情，有警員職務報告1份、現場照片2
    張在卷可稽（偵7634號卷第9頁、第48頁、第49頁），核與
    被告、告訴人阮玉雪所述相符（偵7634號卷第16頁至第19頁
    、第21頁至第22頁），足認被告持螺絲起子破壞房間門是破
    壞安全設備。次按刑法第321條第1項所列各款為竊盜之加重
    條件，如犯竊盜罪兼具數款加重情形時，因竊盜行為祇有一
    個，仍祇成立一罪，不能認為法律競合或犯罪競合，但判決
    主文應將各種加重情形順序揭明，理由並應引用各款，俾相
    適應（最高法院69年度台上字第3945號判決意旨參照）。
  ㈡核被告就事實欄一、㈠部分所為，係犯刑法第321條第1項第1
    款之侵入住宅竊盜罪；就事實欄一、㈡部分所為，則係犯刑
    法第321條第1項第1、2、3款之攜帶兇器毀壞安全設備侵入
    住宅竊盜罪。其所犯之竊盜2罪，犯意各別，行為互殊，應
    分論併罰。
  ㈢按司法院釋字第775號解釋之解釋文及理由意旨，係指構成累
    犯者，不分情節，一律加重最低本刑，於不符合刑法第59條
    所定要件之情形下，致生行為人所受之刑罰超過其所應負擔
    罪責之個案，不符罪刑相當原則、比例原則，於此範圍內，
    在刑法第47條第1項修正前，為避免發生上述罪刑不相當之
    情形，法院就該個案應裁量是否加重最低本刑。故該解釋係
    指個案應量處最低法定刑，又無法適用刑法第59條規定減輕
    之情形，法院方應依此解釋意旨裁量不予加重最低本刑，並
    非指前案為同性質之案件，始有累犯加重之適用（最高法院
    109年度台上字第518、296號判決意旨參照）。查被告前因①
    竊盜案件，經本院以100年度易字第439號判處有期徒刑1年
    確定；②施用毒品案件，經本院以100年度訴字第710號判處
    有期徒刑10月確定；③竊盜案件，經本院以100年度易字第48
    7號判處有期徒刑1年確定；上開①至③罪刑經本院以101年度
    聲字第653號裁定應執行有期徒刑2年6月確定（下稱甲刑）
    。再因④竊盜案件，經本院以100年度易字第770號判處有期
    徒刑10月、10月、9月（應執行有期徒刑1年10月）確定；⑤
    竊盜案件，經本院以100年度易字第781號判處有期徒刑9月
    、5月（應執行有期徒刑1年）確定；⑥施用毒品案件，經本
    院以101年度訴字第81號判處有期徒刑11月確定；上開④至⑥
    罪刑經本院以101年度聲字第652號裁定應執行有期徒刑3年6
    月確定（下稱乙刑），前開甲、乙刑接續執行後，於109年1
    1月26日徒刑執行完畢出監等情，有臺灣高等法院被告前案
    紀錄表1份在卷可參，其於受徒刑之執行完畢後，5年以內故
    意再犯本案有期徒刑以上之2罪，依刑法第47條第1項之規定
    ，均構成累犯，且本案犯罪情節並無如加重法定最低本刑即
    產生罪刑不相當之情形，均應依刑法第47條第1項規定加重
    其刑。
  ㈣爰審酌被告不循正途獲取財物，任意侵入他人住宅，持兇器
    以破壞他人住宅安全設備，竊取他人財物，不僅肇致被害人
    財物損失，更蒙受住宅設備毀損、生活安全感遭受威脅，欠
    缺法紀觀念，所為應予非難，被告自88年起有竊盜、施用毒
    品、妨害自由等前科（累犯部分不重複評價），素行不佳，
    有臺灣高等法院被告前案紀錄表在卷可稽。也考量被告本案
    竊取之財物價值均不低，另兼衡被告犯後坦承犯行，迄未賠
    償告訴人所受之損害，犯後態度難認為佳，及被告自承教育
    程度為國小畢業，未婚、無子女，現在沒有工作，仰賴母親
    給予生活費用，與母親同住等一切情狀，就被告所犯2罪，
    分別量處如附表各編號所示之刑，並定其應執行之刑如主文
    。
四、沒收：
  ㈠被告就事實一、㈡所用之剪刀、螺絲起子，固屬供被告犯罪所
    用之物，然被告稱：我解開房屋外鎖頭之剪刀，撬開房間門
    之螺絲起子，都已經丟進大排水溝等語（偵7634卷第18頁）
    ，並未扣案，亦無從確知該工具是否現仍存在，該等物品為
    日常生活用品，衡酌執行沒收之程序成本，難認有刑法上之
    重要性，爰不予宣告沒收。
  ㈡按犯罪所得，屬於犯罪行為人者，沒收之；前2項之沒收，於
    全部或一部不能沒收或不宜執行沒收時，追徵其價額，刑法
    第38條之1第1項前段、第3項定有明文。就被告事實一、㈠至
    ㈡各次犯行所竊得之財物，為被告之犯罪所得，業據告訴人
    指述明確，已認定如前述，既均未扣案亦未實際發還告訴人
    ，亦均未賠償告訴人財物損失，依上開說明，應依刑法第38
    條之1第1項前段、第3項規定，在附表編號一至二各罪項下
    宣告沒收如「宣告刑及沒收欄」所示，並分別諭知於全部或
    一部不能沒收或不宜執行沒收時，均追徵其價額。
據上論斷，應依刑事訴訟法第273條之1第1項、第299條第1項前
段，刑法第321條第1項第1款、第2款、第3款、第47條第1項、第
51條第5款、第38條之1第1項前段、第3項，判決如主文。
本案經檢察官吳淑娟提起公訴，檢察官顏鸝靚到庭執行職務。
中　　華　　民　　國　　111 　年　　1 　　月　　11　　日
                  刑事第五庭  法  官  張恂嘉
以上正本證明與原本無異。
如不服本判決應於收受判決後20日內向本院提出上訴書狀，並應
敘述具體理由；其未敘述上訴理由者，應於上訴期間屆滿後20 
日內向本院補提理由書（均須按他造當事人之人數附繕本）。「
切勿逕送上級法院」。
                              書記官  洪青霜
中　　華　　民　　國　　111 　年　　1 　　月　　11　　日
附錄本案論罪科刑法條全文：
中華民國刑法第321條
犯前條第一項、第二項之罪而有下列情形之一者，處六月以上五
年以下有期徒刑，得併科五十萬元以下罰金：
一、侵入住宅或有人居住之建築物、船艦或隱匿其內而犯之。
二、毀越門窗、牆垣或其他安全設備而犯之。
三、攜帶兇器而犯之。
四、結夥三人以上而犯之。
五、乘火災、水災或其他災害之際而犯之。
六、在車站、港埠、航空站或其他供水、陸、空公眾運輸之舟、
    車、航空機內而犯之。
前項之未遂犯罰之。
附表：
編號 事實 宣告刑及沒收 一 如事實欄一、㈠ 林嘉文犯侵入住宅竊盜罪，累犯，處有期徒刑柒月，未扣案之犯罪所得新臺幣貳仟元、小米廠牌手機貳支均沒收，於全部或一部不能沒收或不宜執行沒收時，追徵其價額。 二 如事實欄一、㈡ 林嘉文犯攜帶兇器毀壞安全設備侵入住宅竊盜罪，累犯，處有期徒刑拾月，未扣案之犯罪所得新臺幣伍萬伍佰元、耳環壹對、戒指貳只、項鍊壹條、咬錢虎手鍊壹條、越南盾參佰萬元、美金貳拾貳元均沒收，於全部或一部不能沒收或不宜執行沒收時，追徵其價額。